# 股利分配

提问人：niutiao 时间：2021-02-23 21:10:14
求助陈老师，关于外商投资企业的现金股利分配：
如果上年累计可分配利润是 200 ，但是到本年 6 月份时候亏损了-300，这个时候已经穿透还可以对以前年度可分配利润 200 进行分配股利么？可以参考什么法规呢？谢谢！

回答人：chenyiwei
确定可供分配的利润金额，不仅要考虑基准日的未分配利润余额，也要考虑分配方案实施日有无足够多的留存收益可供分配。如果已知从上年末至决议日之间已发生大额亏损，实际可供分配的留存收益已小于基准日留存收益，则应按较低者确定股利分配的限额。